臺灣臺中地方法院交通事件裁定　　　　100年度交聲字第506號
原處分機關　交通部公路總局臺中區監理所臺中市監理站
異　議　人
即受處分人　葉長欣
上列異議人即受處分人因違反道路交通管理處罰條例案件，對於
交通部公路總局臺中區監理所臺中市監理站民國97年10月21日所
為之裁決（裁監稽違字第裁61-GC0000000號裁決書）聲明異議，
本院裁定如下：
    主  文
異議駁回。
    理  由
一、原處分意旨略以：異議人即受處分人（下稱受處分人）葉長
    欣駕駛車號OEM-339號重型機車，於民國96年4月15日凌晨1
    時21分許，行經臺中市○○路217巷口處，因「酒駕肇事，
    酒測值1.21mg/L，致本人受傷」違規，為臺中市警察局第一
    分局民權派出所員警依違反道路交通管理處罰條例第35條第
    1項第1款規定，以中市警交字第GC0000000號舉發違反道路
    交通管理事件通知單當場舉發。本站待緩起訴期滿後，於97
    年10月21日以裁監稽違字第裁61-GC0000000號裁決書裁處罰
    鍰新臺幣（下同）45,000元，並吊扣機車駕駛執照12個月，
    施以道安講習，逾期依裁決書處罰主文規定裁處等語。
二、聲明異議意旨略以：緩起訴已期滿，申請一罪不二罰，監理
    單位方面罰鍰請予以免罰等語。
三、按受處分人，不服道路交通管理處罰條例第8條主管機關所
    為之處罰，得於接到裁決書之翌日起20日內，向管轄地方法
    院聲明異議；又交通法庭認聲明異議不合法律上之程式或其
    異議權已經喪失者，應以裁定駁回之，但其不合法律上之程
    式可補正者，應先訂期命為補正，逾期不補正者，即予駁回
    ，道路交通管理處罰條例第87條第1項、道路交通事件處理
    辦法第17條分別定有明文。又上開20日之不變期間，依同條
    例第89條準用刑事訴訟法第66條第1項之規定，應加計在途
    期間。再按處理違反道路交通管理事件，有關文書送達之程
    序，依行政程序法之規定，違反道路交通管理事件統一裁罰
    基準及處理細則第5條訂有明文。而行政程序法中對於文書
    送達，於應受送達人之住居所、事務所或營業所為之。但在
    行政機關辦公處所或他處會晤應受送達人時，得於會晤處所
    為之；於應送達處所不獲會晤應受送達人時，得將文書付與
    有辨別事理能力之同居人、受僱人或應送達處所之接收郵件
    人員；又送達不能依前二條規定為之者，得將文書寄存送達
    地之地方自治或警察機關，並作送達通知書兩份，一份黏貼
    於應受送達人住居所、事務所、營業所或其就業處所門首，
    另一份交由鄰居轉交或置於該送達處所信箱或其他適當位置
    ，以為送達。前項情形，由郵政機關為送達者，得將文書寄
    存於送達地之郵政機關。寄存機關自收受寄存文書之日起，
    應保存三個月，行政程序法第72條第1項、第73條第1項、第
    74條分別定有明文。另行政程序法第74條就寄存送達已自行
    規定，條文並無規定自寄存之日起經10日始發生效力等文字
    ，亦未規定準用民事訴訟法，故民事訴訟法第138條第2項之
    規定，於行政程序自難逕予適用（最高行政法院95年度裁字
    第2663號、95年度裁字第1380號裁定要旨供參）。
四、經查，受處分人於自72年10月31日起即設籍於「臺中市○區
    ○○路116號」迄今，其於申領牌照迄今，其車籍地址亦登
    記於「臺中市○區○○路116號」，未曾辦理送達地址異動
    ，有全戶戶籍資料查詢單及交通部公路總局臺中區監理所臺
    中市監理站100年3月18日函文附卷可稽。而查，本件原處分
    機關所為裁監稽違字第裁61-GC0000000號裁決書，係於97年
    10月23日送達受處分人位於臺中市○區○○路116號之戶籍
    地址，因未獲會晤本人，亦無受領文書之同居人、受雇人或
    應受送達處所接收郵件人員，而於97年10月24日寄存於臺中
    民權路郵局，並製作送達通知書二份，一份黏貼於應受送達
    人住居所門首，一份置於該受送達處所信箱或其他適當位置
    ，以為送達，有交通部公路總局臺中區監理所臺中市監理站
    送達證書一份在卷可憑，揆諸上開說明，本件裁監稽違字第
    裁61-GC0000000號裁決書已合法送達予受處分人，而於寄存
    送達日即97年10月24日起即已發生法律上送達之效力，本件
    異議人聲明異議之期間，應自97年10月24日之翌日即97年10
    月25日起算20日；又原處分機關交通部公路總局臺中區監理
    所臺中市監理站係位於臺中市○○區○○路77號，本件受處
    分人之住所亦在臺中市，是依法院訴訟當事人在途期間標準
    第4條第1項第1款之規定，本件異議人聲明異議之期間，不
    扣除在途期間，故受處分人聲明異議之法定期間末日應為97
    年11月13日。而受處分人於收受上開裁決書後，遲至100年2
    月14日始具狀提出於原處分機關聲明異議，有其所提出之聲
    明異議狀上之「交通部公路總局臺中區監理所臺中市監理站
    收文章」上收文戳記之日期可證，是則本件聲明異議已逾法
    定期限，揆諸前揭規定，本件受處分人既逾期方提起本件聲
    明異議，其聲明異議於法不合，應予駁回。
五、據上論斷，應依道路交通管理處罰條例第87條第2項，道路
    交通事件處理辦法第17條，裁定如主文。
中    華    民    國   100    年    3     月    31    日
                      交通法庭  法  官  廖慧如
以上正本證明與原本無異。
如不服本裁定應於送達後5日內向本院提出抗告狀。
                                書記官  張宏清
中    華    民    國   100    年    3     月    31    日